【裁判字號】    99,抗,194
【裁判日期】    990719
【裁判案由】    沒入保證金
【裁判全文】
臺灣高等法院臺南分院刑事裁定           99年度抗字第194號
抗  告  人
即  被  告  甲○○
上列被告因沒入保證金案件，不服臺灣臺南地方法院99年度聲字
第534號中華民國99年4月30日所為裁定，提起抗告，本院裁定如
下：
    主  文
抗告駁回。
    理  由
一、抗告意旨略以：抗告人甲○○並未親自收到執行傳票，所留
    地址之房屋已被拆除，另建眷村大樓，以致未能收到傳票；
    且已被羈押三星期，如已發布通緝，進來時應是受刑人才對
    ；爰請求撤銷原裁定，更為妥適之處分云云。
二、按具保之被告逃匿，保證金已繳納者，沒入之；又刑事訴訟
    法第118條第1項之沒入保證金，以法院之裁定行之，刑事訴
    訟法第118條第1項、第121條第1項分別定有明文。
三、查抗告人即被告甲○○前因違反毒品危害防制條例案件，依
    臺灣臺南地方法院檢察署檢察官指定保證金新台幣（下同）
    2萬元，而於98年4月27日由具保人陳加憲繳納保證金交保在
    外，此有臺灣臺南地方法院檢察署刑事保證金收據一紙在卷
    可稽（見執行卷第4頁）。嗣臺灣臺南地方法院檢察署執行
    檢察官傳喚被告應於99年1月7日到案執行，該傳票分別向臺
    南縣永康市○○○路104巷4號及臺南縣永康市○○路56巷7
    弄2號為送達，因未晤受送達人而於98年12月21日分別寄存
    送達於臺南縣警察局永康分局永信派出所及復興派出所，有
    該送達證書影本在卷可佐（見原審卷第20、21頁），且當時
    並曾通知具保人陳加憲，但被告並未遵期到案接受執行。執
    行檢察官再傳喚被告應於99年1月26日到案執行，該傳票係
    囑託臺南縣警察局永康分局分別向臺南縣永康市○○路56巷
    7弄2號及臺南縣永康市○○○路104巷4號為送達，因未晤受
    送達人而於99年1月12日及99年1月13日分別寄存送達於臺南
    縣警察局永康分局及復興派出所，有該送達證書及照片影本
    在卷可證（見原審卷第23-26頁），且當時並曾通知具保人
    陳加憲，但被告並未遵期到案接受執行。嗣經檢察官核發拘
    票拘提被告甲○○無著（見檢方聲請卷所附之拘票及警方之
    報告書），執行檢察官即通知具保人陳加憲應於99年2月9日
    帶同被告甲○○到案執行，具保人陳加憲未依通知帶同被告
    甲○○到案執行。查被告受合法通知，無正當理由未遵期到
    案接受執行，且拘提無著，其顯有逃匿之事實，原審依檢察
    官聲請，准予沒入具保人所繳納具保金2萬元，於法並無不
    合。且查抗告人之戶籍仍設於臺南縣永康市○○路56巷7弄2
    號，有其個人基本資料查詢結果在卷可證（見原審卷第33頁
    ），本件執行傳票除向被告戶籍地之臺南縣永康市○○路56
    巷7弄2號為送達外，並向其居所地之臺南縣永康市○○○路
    104巷4號為送達，但均因未晤受送達人而為寄存送達，依法
    應認已合法送達傳票於抗告人，是抗告理由稱其本人並未親
    自收到執行傳票云云，應不足採；又查被告受合法通知，無
    正當理由未遵期到案接受執行，且拘提無著，其顯有逃匿之
    事實，依上開規定，自得裁定沒入保證金，與抗告人於本案
    原審裁定時是否已被通緝或另案被羈押無關（按依被告之前
    案紀錄表所示，抗告人最近一次被羈押之日期係99年4月30
    日）。是本件抗告為無理由，應予駁回。
四、據上論斷，應依刑事訴訟法第412條，裁定如主文。
中    華    民    國    99    年     7    月     19   日
                  刑事  第一庭  審判長法  官  茆臺雲
                                      法  官  蔡長林
                                      法  官  王明宏
以上正本證明與原本無異。
不得再抗告。
                                      書記官  黃全忠
中    華    民    國    99    年    7     月    19    日

司法院資訊處製作；財團法人民間司法改革基金會備份。
